Inventaris van het archief van de Cliëntenbond, (1970) 1971-1990 (1991)
Nationaal Archief, Den Haag
- STUKKEN BETREFFENDE BIJZONDERE ONDERWERPEN
  - Afdelingen
    - Afdeling Utrecht, 1974-1990
      - Diverse onderwerpen
        - "De Wegwijzer", informatieblad, 1977-1978.; 119; 1 omslag
        - Verslagen van algemene ledenvergaderingen, 1980.; 120; 1 omslag
    - Afdeling Zaanstreek, 1976
      De afdeling is opgeheven.
      - Correspondentie, 1976.; 121; 1 omslag
    - Afdeling Zuid Kennemerland, 1984-1990
      - Correspondentie, 1984-1990.; 122; 1 omslag
      - Informatiebladen, 1985-1987.; 123; 1 omslag
  - Werkgroepen
    - Algemeen
      - Stukken betreffende de organisatiestructuur en het functioneren van diverse werkgroepen, 1974-1983.; 124; 1 omslag
    - Werkgroep Psychiatrische Inrichtingen, 1973-1990
      - Agenda´s en notulen van vergaderingen, 1973-1976, 1983-1984,1988-1989.; 125; 1 omslag
        Onvolledig.
      - Correspondentie, 1973-1977, 1983-1984, 1989-1990.; 126; 1 omslag
    - Werkgroep Preventie, 1973
      - Correspondentie (o.m. project "Health Visitors"), 1973.; 127; 1 omslag
    - Werkgroep Rechtspositie Patiënten in Psychiatrische Ziekenhuizen (voorheen juridische werkgroep), 1973-1978
      - Correspondentie, 1973-1977.; 128; 1 omslag
      - Interimrapport en andere rapporten van de werkgroep, 1977.; 129; 1 omslag
      - Stukken betreffende reacties op het interimrapport, 1978.; 130; 1 omslag
      - Verslag van de hoorzitting d.d. 20 januari 1978 van de werkgroep., 131; 1 omslag
    - Werkgroep (anti) isoleer, 1975-1990
      - Algemeen (notulen, correspondentie en jaarverslagen)
        - Agenda´s en verslagen van vergaderingen, 1979-1988.; 132; 1 omslag
        - Correspondentie, 1975-1989.; 133; 1 omslag
        - Jaarverslagen, 1980-1986.; 134; 1 omslag
      - Diverse onderwerpen
        - Algemene reglementering inzake separeren/isoleren, 1976-1987.; 135; 1 omslag
        - Stukken betreffende actie tegen isoleren, 1979.; 136; 1 omslag
        - Stukken betreffende onderzoeken naar isoleerruimten in Nederlandse psychiatrische instellingen, 1979-1980.; 137; 1 omslag
        - Diverse literatuur omtrent isoleren van minderjarigen in Nederlandse tehuizen, 1979-1980.; 138; 1 omslag
        - Stukken betreffende klachten over het isoleren van diverse personen, 1979-1982.; 139; 1 omslag
        - Vragenlijsten aangaande verblijf in isoleercellen, 1980.; 140; 1 omslag
        - Uittreksels van persoonlijke ervaringen met isoleren t.b.v. het boek "Stenen voor Brood", 1980-1982.; 141; 1 omslag
        - Stukken betreffende reacties op "Isoleer en isolement" van P. Bierenbroodspot, 1980-1983.; 142; 1 omslag
        - Rapporten, brochures en scripties inzake het gebruik van dwangmiddelen, 1980-1989.; 143; 1 pak
        - Publicaties, persberichten en krantenartikelen over isoleren, 1980-1990.; 144; 1 omslag
        - Financiële overzichten, 1981-1985.; 145; 1 omslag
        - Verslagen van overleg met de Inspectie, 1982.; 146; 1 omslag
        - Stukken betreffende studiedag "dwangmiddelenregistratie; legitimatie of willekeur" 13 januari 1983., 147; 1 omslag
        - Overzicht van aantallen separeringen in provinciaal ziekenhuis Santpoort en Duin en Bosch te Castricum, 1983-1989.; 148; 1 omslag
        - "Stenen voor Brood" en herdruk, 1983, 1990.; 149; 1 omslag
        - Stukken betreffende drukwerkzaamheden, presentatie e.d. van het boek "Stenen voor Brood", 1983-1990.; 150; 1 omslag
        - Illustraties voor het boek "Stenen voor Brood", z.j.; 151; 1 omslag
        - Stukken betreffende de subsidieaanvraag voor de herdruk van "Stenen van Brood", 1985-1989.; 152; 1 omslag
        - Stukken betreffende de "Anti-isoleer actiedag" op 4 oktober 1989, 1989-1990.; 153; 1 omslag
    - Werkgroep Registratie en Dossiers, 1975-1987
      - Algemeen (notulen, correspondentie en jaarverslagen)
        - Agenda´s en notulen van vergaderingen, 1981, 1983-1986.; 154; 1 omslag
        - Correspondentie, 1975, 1978-1987.; 155-161; 7 omslagen
          - 1975, 1978-1981, 155
          - 1982, 156
          - 1983, 157
          - 1984, 158
          - 1985, 159
          - 1986, 160
          - 1987, 161
        - Jaarverslagen, 1985, 1987.; 162; 1 omslag
      - Diverse onderwerpen
        - Stukken betreffende financiële uitgaven van de werkgroep, 1981-1986.; 163; 1 omslag
    - Werkgroep internationale Contacten, 1976-1990
      - Correspondentie, 1976-1990.; 164; 1 omslag
      - Besluitenlijsten van vergaderingen, 1989-1990.; 165; 1 omslag
    - Werkgroep Bewaartermijn en Patiëntengegevens, 1979-1990
      - Algemeen (notulen en correspondentie)
        - Agenda´s en notulen van vergaderingen, 1982-1983.; 166; 1 omslag
        - Correspondentie, 167; 1 omslag
      - Diverse onderwerpen
        - Rapporten inzake de bescherming van de privacy bij registratie, 1979-1990.; 168; 1 pak
        - Stukken betreffende privacy van medische dossiers, 1981-1982.; 169; 1 omslag
        - Stukken betreffende de Wet op de Persoonsregistraties, 1981-1985.; 170; 1 omslag
    - Werkgroep Publiciteit, 1980
      - Correspondentie, 1980.; 171; 1 omslag
    - Werkgroep Bulletin, 1981
      - Correspondentie, 1981.; 172; 1 omslag
    - Werkgroep Secretariaat, 1981-1984
      - Correspondentie, 1981-1984.; 173; 1 omslag
    - Werkgroep Ambulant, 1981-1988
      - Algemeen (correspondentie en jaarverslagen)
        - Correspondentie, 1983-1988.; 174-175; 2 omslagen
          - 1983-1985, 174
          - 1986-1989, 175
        - Jaarverslagen, 1985-1988.; 176; 1 omslag
      - Diverse onderwerpen
        - Stukken betreffende de relatie van de werkgroep met ziekenfondsraden, 1981-1983; 177; 1 omslag
        - Stukken betreffende het kort geding tussen de Amsterdamse Vereniging voor Ambulante Geestelijke Gezondheidszorg (AVAGG) en de Vereniging van Amsterdamse Ziekenfondsen (VAZ) inzake wijzigingen in het verstrekkingsbesluit bijzondere ziektekostenverzekering, 1981-1983.; 178; 1 omslag
        - Reacties van de werkgroep op de modelovereenkomst Nederlandse Vereniging voor Ambulante Geestelijke Gezondheidszorg (NVAGG) /VNZ (Vereniging van Nationale Ziekenfondsen), 1982.; 179; 1 omslag
        - Stukken betreffende machtigingssysteem, 1982-1983.; 180; 1 omslag
        - Stukken betreffende overleg van de werkgroep met de NVAGG, 1986.; 181; 1 omslag
    - Werkgroep Archief, 1984
      - Verslag van bijeenkomst op 22 november 1984 inzake het opzetten van het archief, 182; 1 stuk
    - Werkgroep Inloop, 1984
      - Verslag van de 1e bijeenkomst, 1984.; 183; 1 stuk
  - Deelname van de Cliëntenbond aan de Landelijke Werkgroep Krankzinnigenwet
    - Algemeen (notulen en correspondentie)
      - Agenda´s en notulen van vergaderingen van de werkgroep, 1976-1980, 1982-1984.; 184
      - Agenda´s en notulen van vergaderingen van diverse subgroepen, 1978-1980.; 185
      - Correspondentie, 1978-1989.; 186-187
        - 1978-1979, 186; (pak)
        - 1980-1989, 187; (pak)
    - Diverse onderwerpen
      - Stukken betreffende wetsvoorstellen, wetten e.d. (o.m. Krankzinnigenwet en BOPZ), 1971-1989.; 188; (pak)
      - Stukken betreffende historische overzichten met betrekking tot de ontwikkeling van de wetgeving, 1972-1989.; 189; (pak)
  - Relaties van de Cliëntenbond met Patiënten- en Bewonersraden
    Zie voor het Driehoeksoverleg tussen de Cliëntenbond, Stichting Pandora en de LPR, inv. nrs. 219-221.
    - Stukken betreffende contacten met patiëntenraden, 1974-1980.; 190-191; 2 omslagen
      - 1974-1976, 190
      - 1977-1980, 191
    - Stukken betreffende contacten met bewonersraad St. Servatius, 1978-1980.; 192; 1 omslag
    - Stukken betreffende contacten met bewonersraad Coudewater (Rosmalen), 1979-1980.; 193; 1 omslag
    - Stukken betreffende contacten met de Landelijke Patiënten- en bewonersraden (LPR), 1985-1990.; 194-195; 2 omslagen
      - Agenda´s en notulen van vergaderingen, 1985-1990., 194
      - Correspondentie, 1985-1990., 195
  - Relaties van de Cliëntenbond met geneeskundige organisaties
    - Stukken betreffende de relatie met de Nationale Ziekenhuisraad, 1975-1986.; 196; 1 omslag
    - Stukken betreffende de relatie met de Geneeskundige Inspectie voor de Geestelijke Volksgezondheid (GIGV), 1977-1990.; 197-199; 2 omslagen, 1 pak
      - 1977-1984, 197
      - 1985-1987, 198; (pak)
      - 1988-1990, 199
    - Jaarverslagen, begrotingen e.d. van provinciale ziekenhuizen, 1983-1986.; 200; 1 omslag
    - Stukken betreffende de relatie met de "World Federation of Mental Health", 1986-1990.; 201; 1 omslag
    - Stukken betreffende de relatie met de Nederlandse Vereniging voor Ambulante Geestelijke Gezondheidszorg (NVAGG), 1986-1990.; 202; 1 omslag
  - Relaties van de Cliëntenbond met (psychiatrische) ziekenhuizen en instellingen
    - Stukken betreffende de relatie met het Provinciaal Ziekenhuis Santpoort (o.m. protest tegen langdurige isolatie), 1974-1988.; 203; 1 omslag
    - Stukken betreffende de relatie met de Willem Arntsz Stichting, 1980-1983.; 204; 1 omslag
    - Agenda´s, notulen en bijlagen van vergaderingen van de Commissie voor provinciale Ziekenhuizen, 1983-1988.; 205; 1 omslag
    - Stukken betreffende de relatie met St. Joris Gasthuis te Delft, 1984.; 206; 1 omslag
  - Relaties van de Cliëntenbond met diverse maatschappelijke organisaties en, instellingen
    - Stukken betreffende de relatie met de Stichting Rosenburg, 1974-1983.; 207; 1 omslag
    - Stukken betreffende de relatie met Stichting Pandora, 1974-1990; 208-209; 2 omslagen
      Zie voor het Driehoeksoverleg tussen de Cliëntenbond, Stichting Pandora en de LPR, inv. nrs. 219-221
      - 1974-1984, 208
      - 1985-1990, 209
    - Stukken betreffende relaties met diverse buitenlandse organisaties, 1976-1989.; 210; 1 omslag
    - Stukken betreffende de relatie met universiteiten, 1977-1978.; 211; 1 omslag
    - Stukken betreffende de relatie met diverse instellingen in Nederland, 1977-1980.; 212; 1 omslag
    - Stukken betreffende de relatie met de Nederlandse Vereniging van Maatschappelijk werkers (NVMW), 1978.; 213; 1 omslag
    - Stukken betreffende de relatie met de Commissie Patiëntvertrouwensman, 1978-1990.; 214-216; 2 pakken, 1 omslag
      - Correspondentie, 1978-1982, 214
      - Correspondentie, 1983-1990, 215
      - Jaarverslagen, 1988-1990, 216; (omslag)
    - Stukken betreffende de relatie met diverse wegloophuizen/inloophuizen in Nederland, 1982-1990.; 217; 1 omslag
    - Stukken betreffende de relatie met "De Helse Hex" (wegloophuis voor vrouwen), 1984-1990.; 218; 1 omslag
    - Stukken betreffende het driehoeksoverleg tussen de Cliëntenbond, Stichting Pandora en de LPR, 1984-1990; 219-221; 3 omslagen
      - Agenda´s en notulen van vergaderingen, 1984-1990, 219
      - Bijlagen van vergaderingen, 1984-1990, 220
      - Vergaderingen van de werkgroep "Rechtspositie" (subgroep t.b.v. het driehoeksoverleg), 1988-1989., 221
    - Stukken betreffende de relatie met de Stichting Fountain House Nederland, 1985.; 222; 1 omslag
    - Stukken betreffende de relatie met de werkgroep "Terecht" (= werkgroep van Haarlemse en Amsterdamse advocaten die opkomen voor de rechtspositie van de psychiatrische patiënt), 1985-1988.; 223; 1 omslag
    - Stukken betreffende de relatie met het Landelijk Patiënten- en consumentenplatform., 1986-1990.; 224; 1 omslag
    - Agenda´s en notulen van het "Besturenoverleg" (gezamenlijk overleg van de LPR, Pandora, de Cliëntenbond en GGZ), 1989-1991.; 225; 1 omslag
    - Stukken betreffende de relatie met RIAGG (o.m. onderzoek zoals die door de RIAGG wordt aangeboden), 1989-1991.; 226; 1 pak
  - Relaties van de Cliëntenbond met de sociale raadsman
    - Correspondentie met de sociale raadsman K. de Graaf, 1973-1974.; 227-228; 2 omslagen
      - A-H, 227
      - I-Z, 228
  - Activiteiten
    - Stukken betreffende de Week van de Psychiatrie, 1974-1990.; 229-240; 12 omslagen
      - Stukken betreffende (organisatie van) de "Dag van de Psychiatrie", 1974-1978., 229
      - Stukken betreffende (organisatie van) de "Week van de Psychiatrie", 1979-1983., 230
      - Stukken betreffende (organisatie van) de "Week van de Psychiatrie", 1984-1988., 231
      - Stukken betreffende de "Week van de Psychiatrie 1989", 1988-1989., 232
      - Eindrapport "Zorg voor nazorg" i.h.k.v. de "Week van de Psychiatrie 1989", 1989., 233
      - Stukken betreffende (organisatie van) de Breingeindag 1989., 234
      - Publicaties en persberichten rond de "Week van de Psychiatrie 1989" 1989., 235
      - Financiële overzichten van de "Week van de Psychiatrie 1989", 1989., 236
      - Stukken betreffende (organisatie van) de "Week van de Psychiatrie 1990", 1989-1990., 237
      - Publicaties en persberichten rond de "Week van de Psychiatrie 1990", 1989-1990., 238
      - Stukken betreffende (organisatie van) de "Breingeindag" 1990, 1989-1990., 239
      - Financiële overzichten van de "Week van de Psychiatrie 1990", 1989-1990., 240
    - Stukken betreffende vieringen van het vijf- en vijftienjarig bestaan van de Cliëntenbond, 1976, 1987.; 241; 1 omslag
    - Verslag van het onderzoek naar de positie van psychiatrische patiënten in Nederland, 1977.; 242; 1 omslag
      Aan dit onderzoek heeft de Cliëntenbond meegewerkt.
    - Stukken betreffende (de organisatie van) ledenweekenden, 1977-1990.; 243; 1 omslag
    - Stukken betreffende acties tegen de elektroschock therapie, 1977-1990.; 244-245; 2 omslagen
      - Stukken betreffende protesten tegen de toepassing van elektroschock therapie (NASA), 1977-1986., 244
      - Stukken betreffende de landelijke actie tegen het toepassen van de elektroschock therapie (NASA 2), 1987-1990., 245
    - Stukken betreffende acties voor het stichten van meer tussenvoorzieningen, 1979-1990.; 246; 1 omslag
    - Stukken van de Initiatiefgroep "Moratorium bouw psychiatrische ziekenhuizen"; actie tegen de bouw van psychiatrische ziekenhuizen, 1981-1985.; 247; 1 omslag
    - Stukken betreffende de deelname aan congressen "Psychiatrie in Werkelijkheid", 1982-1988.; 248-251; 4 omslagen
      - Agenda´s en notulen van vergaderingen van de Stichting "Psychiatrie in Werkelijkheid", 1982-1988., 248
      - Verslag en programma van het slotcongres d.d. 19-21 december 1983, 1983., 249
      - Correspondentie (o.m. verslagen deelcongressen, rapporten e.d.), 1983-1984., 250
      - Verslag en programma van het slotcongres d.d. 1-2 februari 1988, 1988., 251
    - Stukken betreffende studiedagen "Participatie", 1985.; 252; 1 omslag
    - Stukken betreffende (de organisatie van ) activiteiten (waaronder politieke avonden en discussies) van de "Adresgroep Vernieuwing "GGZ", 1989-1990.; 253; 1 omslag
  - Projecten
    - Stukken betreffende het aanvragen van subsidie voor het project "Cliënten helpen elkaar", 1973.; 254; 1 omslag
    - Stukken betreffende de projectgroep "klachtenactie", 1973-1975.; 255; 1 omslag
    - Stukken betreffende het onderzoeksproject "resocialisatie en psychiatrische patiënten", 1974-1976.; 256; 1 omslag
    - Stukken betreffende het project "democratisering van de hulpverlening", 1975-1978.; 257; 1 omslag
  - Publicaties
    - Bulletin van de Cliëntenbond, 1973-1990.; 258-264; 7 omslagen
      - 1973-1974, 258
      - 1975-1978, 259
      - 1979-1980, 260
      - 1981-1983, 261
      - 1984-1985, 262
      - 1986-1987, 263
      - 1988-1990, 264
    - "Opname en rijbewijs"; informatiefolders, 1976-1978.; 265; 1 omslag
    - "Therapie is ook niet alles"; verslag van een onderzoek bij de Cliëntenbond naar de ervaringen van (ex) cliënten met therapie, 1977.; 266; 1 stuk
    - "Te gek om los te lopen"; de plaats van de (ex) psychiatrische patiënt in de maatschappij door A. Eilander, 1977.; 267; 1 stuk
    - "Eigen bijdrage"; folders over de AWBZ (Algemene Wet Bijzondere Ziektekosten) eigen bijdrage regeling, 1978-1990.; 268; 1 omslag
    - Manifesten Patiëntenrecht in de Geestelijke Gezondheidszorg, 1980, 1986, 1988.; 269; 1 omslag
    - "Goud, koorts": de goudkoorts door Lodewijk Bouthoorn, 1982.; 270; 1 stuk
    - "Slikken of gespoten"; publicatie over het gebruik van medicijnen in de psychiatrie, 1983.; 271; 1 stuk
  - Overige documentatie
    - Foto´s van activiteiten van de Cliëntenbond, met lijst., 272
    - Posters van activiteiten van de Cliëntenbond, met lijst., 273